臺北高等行政法院判決
　　　　　　　　　　　　　　　　　95年度訴字第04173號
　　　　　　　　　　　　　　　.
原　　　告　甲○○
訴訟代理人　乙○○
被　　　告　勞工保險局
代　表　人　丙○○總經理）住.
訴訟代理人　丁○○
　　　　　　戊○○
　　　　　　己○○
上列當事人間因勞保事件，原告不服行政院勞工委員會中華民國
95年10月27日勞訴字第0950033433號訴願決定，提起行政訴訟。
本院判決如下：
　　主  文
原告之訴駁回。
訴訟費用由原告負擔。
　　事  實
壹、事實概要：
    緣原宏交通有限公司於民國（下同）90年1 月18日申報鄭明
    華（下稱鄭君）加保，同年10月31日申報其退保，復於92年
    1月2日申報其加保，鄭明華於同年1月5日即因肺癌住院，申
    請傷病給付。案經被告審查，以鄭君92年1月2日加保當時非
    實際從事工作之勞工，乃於93年7月12日以保承工字第09310
    295170號函核定，自92年1月2日起取消其投保資格，已繳之
    保險費依同條例第16條第2項規定不予退還，且所請92年1月
    8日至同年7月10日斷續住院期間傷病給付，係非屬加保有效
    期間之事故，不符勞工保險條例第19條第1 項之規定，應不
    予給付。又鄭君前所請領之92年3月3日至同年月29日期間傷
    病給付計新台幣（下同）7,695 元，核與前開規定不符應予
    收回。另因被保險人鄭君死亡，乃以鄭君之受益人即原告、
    鄭怡婷及鄭秋釩等3 人作成本件核定。原告不服，向勞工保
    險監理委員會申請審議，亦經該會於95年5 月23日以95保監
    審字第0745號審定書審定申請審議駁回，提起訴願，經遭駁
    回，遂向本院提起行政訴訟。
貳、兩造聲明：
一、原告聲明：
(一)訴願決定及原處分均撤銷。
(二)被告應依勞工保險條例施行細則第94條規定辦理被保險人之
    傷病給付，及遺屬損失之實質金錢補償210,000 元（所請死
    亡給付部分另裁定駁回）。
二、被告聲明：
    原告之訴駁回。
參、兩造之陳述：
一、原告主張之理由：
(一)勞工保險條例第18條規定，被保險人發生保險事故，於其請
    領傷病給付或住院醫療給付未能領取薪資或喪失收入期間，
    得免繳被保險人負擔部分之保險費。前項免繳保險費期間之
    年資，應予承認。第33條、第35條、第38條及勞工保險條例
    施行細則第31條．．．保險人於知悉後應通知原投保單位限
    期轉保，轉保前後之投保年資予以合併計算。而被告93年2
    月3 日保承工字第09360050070號函說明3：．．．特約醫師
    審查意見稱由上述病況可知鄭君92年1月2日投保時，癌病尚
    未開始治療，病狀嚴重，無法從事駕駛工作，且當時癌症並
    未治療達緩解，及取消被保險人資格，綜上，「無法從事駕
    駛工作」其意聯結車操作太粗重，而非「無法工作」，靠行
    駕駛仍有一般行政規費、用印、業務之連繫等，並非職稱「
    駕駛」。「癌病」之確定也是92年1 月21日，其後也請領92
    年3月3日至同年月29日期間傷病給付7,695 元，來函全文均
    以「帶病投保」取消投保，經93年3 月19日勞工保險爭議審
    議申請後之93年5月4日保承二字第09310170410號函、93年6
    月24日保監議字第0930003221號函、93年7 月12日保承二字
    第09310295170 號函，均是在人事已非求證困難下之行為。
(二)勞工保險條例第20條規定，被保險人在保險有效期間所發生
    之傷病事故，於保險效力停止後，必須連續請領傷病給付或
    住院診療給付者，1 年內仍可享有該項保險給付之權利。鄭
    君平時傷病門診均赴南港資生堂醫院，依被告93年2月3日保
    承二字第09360050070號函提及被保險人於93年2月11日赴資
    生堂醫院門診醫療，又依訴願決定提及，鄭君所患診斷是90
    年1 月18日加保生效後之事故，是時鄭君值壯年，負擔家計
    重而被忽略。
(三)勞工保險條例第30條「領取保險給付之請求權，自得請領之
    日起，因2 年間不行使而消滅。」。鄭君從76年起因工作不
    穩定，勞保未中斷超過2 年，至於何時產生「肺癌」之病因
    猶未能解，唯均在請求權的2 年間，今保險人與被保險人對
    92年1月2日加保有爭議，仍請保險人援引司法院釋字第609
    號解釋，不妨往前推至90年1 月18日到90年10月31日之有效
    期間，依然有請求權。
(四)依勞工保險條例施行細則第94條規定辦理，傷病給付6 個月
    ，喪葬津貼5個月，遺屬津貼30個月，共計676,500元，此乃
    被告違反行政程序法第36條及第43條規定，於被保險人死亡
    後作出侵害其權益之決定，顯已違反行政程序法。且來文均
    以被告特約醫師於被保險人化驗診治後之診斷資料作推測，
    處分經過也是93年3月19日爭議審議後之說詞。
(五)鄭君歷經諸多勞務或專技工作，常於「待工」時用空檔投入
    時間、勞務來掙所得，雖於92年病體未癒，仍於該期間從事
    計程車駕駛勞務服務所得，且填報日期也是鄭君在世之時。
(六)依交通部監理管理航空客、貨運為特殊行業，而交通工具如
    計程車、遊覽車、貨運車均有「使用權利金」，交通公司提
    供「駕駛與車輛」為一體的靠行制度，由公司向駕駛每月收
    取「行費」，駕駛應負責本身及生財工具之行政規費、稅金
    、維修保養、審驗，代表公司爭取業務及提供收支報帳。工
    作多為自行爭取，並非由車行提供。出車機會不定，須依市
    場價格、天侯、途經路況等因素。今與被告認知之職稱或名
    額「駕駛」有別，而加入勞工保險及公司引進用人其前置作
    業如第三責任險、駕照、行照、牌照稅、燃料稅等符合規定
    ，仍需時間辦理。
(七)若僅就國道汐止收費站北上車道收取費用來推估，使用過回
    數票證7張，可證鄭君確實操作生財工具，且已跨過92年1月
    2日再加保日期。
(八)鄭君依約按月繳付雇主及個人負擔之保險費金額，被告卻否
    定鄭君92年1月2日再加保至93年1 月28日申報死亡止，有規
    避會計行政依法之原則，且涉消費者保護法第11條、第11之
    1條、第12條，刑法第342條，保險法第1 條之嫌，即要求收
    回被保險人已領之傷病給付及已繳之保險費不予退還核定。
(九)勞工保險係強制保險，與一般商業保險不同，不應在法律外
    限制或拒絕適法之勞工加入勞工保險。鄭君於92年1月2日按
    基本投保薪資16,500元，並經被告加保生效在案。92年3 月
    26日依92宏字第030026號函申請傷病給付在案，未見被告對
    「工作能力」或「在職」有所疑慮及依條例第18條處理，且
    持續按月收取勞工保險費至93年1 月底。被告違反憲法第15
    條，民法第6條、第16條，行政程序法第1條、第8條、第9條
    及第10條之規定，片面中止被保險人資格。
(十)勞工依勞工保險條例第6 條規定，參加勞工保險，被告依何
    條例需長達1年多之時間，且在被保險人病故申報後7天，方
    片面中止被保險人資格，待遺屬提出爭議審議，而用單方說
    詞搪塞。「門診」不代表不能工作，經「化學治療」之病患
    當然無法勝任聯曳車駕駛工作，仍有其他行政及責任工作處
    理，而其亦有日期、時間差。被告用違反憲法第15條的醫師
    見解，已因司法院釋字第609 號解釋不成立，被告收取被保
    險人之保險費，應依保險法第1條、第101條履行勞工保險條
    例第35條及第63條之義務。
(十一)訴願決定、審議審定及原處分僅憑被保險人在世時之門診
      及治病後之資料，即以「無法駕駛工作」或「加保前後已
      無工作能力」，與93年2月3日申請爭議審議後之補詢資料
      ，至今猶未依勞工保險條例第35條、第63條及同條例施行
      細則第94條辦理，違反勞工保險條例第1 條，事涉憲法第
      24條，民法第18條、第113條，行政執行法第4條、第41條
      ，行政程序法，刑法第312條、第342條，致依規定繳交勞
      保費已過世之被保險人「人格權」受侵害，請據96年1 月
      18日保承工字第09510455980 號函，因被告背信延宕履行
      義務，致被保險人遺屬金錢上損失3年有餘。
二、被告主張之理由：
(一)按「受僱於公、民營工廠、公司、行號等事業單位之員工，
    始得以其雇主為投保單位參加勞工保險為被保險人」「勞工
    保險之保險費一經繳納，概不退還。但非歸責於投保單位或
    被保險人之事由所致者，不在此限。」「被保險人或其受益
    人，於保險效力開始後，停止前發生保險事故者，得依本條
    例規定，請領保險給付。」「被保險人在保險有效期間所發
    生之傷病事故，於保險效力停止後，必須連續請領傷病給付
    或住院診療給付者，1 年內仍可享有該項保險給付之權利；
    ．．．被保險人依前項規定連續請領保險給付期間內，因同
    一傷病及其引起之疾病致殘廢或死亡者，仍得請領殘廢給付
    或死亡給付。其非因病癒而經保險人自設或特約醫院同意出
    院後，在保險效力停止之日起1 年內，因同一傷病及其引起
    之疾病致殘廢或死亡者亦同。」「投保單位故意為不合本條
    例規定之人員辦理參加保險手續，領取保險給付者，保險人
    應依法追還；並取消該被保險人之資格。」為勞工保險條例
    第6條第1項、第16條第2項、第19條第1項、第20條及第24條
    分別定有明文。
(二)鄭君（原告之父）於90年1 月18日由原宏交通有限公司申報
    加保，90年10月31日退保，復於92年1月2日再由該公司申報
    加保，鄭君於92年1月5日因肺癌住院，申請92年1月8日至7
    月10日斷續住院期間傷病給付。案經被告取消鄭君被保險人
    資格，已繳保險費不予退還，並否准所請傷病給付，前所溢
    領之傷病給付應退回銷帳。原告不服，提起爭議審議，原處
    分經撤銷，改以受益人即原告等為相對人，仍核定取消鄭君
    被保險人資格，並否准所請傷病給付。
(三)惟查勞工保險係屬在職保險，應有實際工作之事實方得加保
    ，另據被告洽調鄭君於三軍總醫院、資生堂醫院及財團法人
    國泰綜合醫院就診之病歷及健保就診紀錄，送請被告特約專
    科醫師審查簽示意見略以：「鄭君91年2 月11日因急性上呼
    吸道感染赴資生堂醫院求醫；91年12月12日至92年1月2日因
    左頸部2.5 公分腫塊於三軍總醫院求醫；92年1月5日至財團
    法人國泰綜合醫院內湖分院求診，當時即有發燒、喘、背痛
    等症狀，健康情形不佳，92年1月5日至92年1 月10日於該分
    院住院，92年1 月10日轉至總院接受切片、化學治療，於92
    年1月21日確定診斷，92年2月24日出院，又於92年2 月28日
    再次住院。由上述病況可知鄭君92年1月2日投保時，癌病尚
    未開始治療，症狀嚴重，無法從事駕駛工作，且當時癌症並
    未治療達緩解」。又據勞工保險監理委員會特約專科醫師簽
    示意見略以：「鄭君91年12月12日至92年1月2日因左頸部2.
    5 公分腫塊於三軍總醫院求醫；92年1月5日至財團法人國泰
    綜合醫院內湖分院求診，當時即有發燒、喘、背痛等症狀，
    92年1月5日至92年1月10日於該分院住院，92年1月21日確定
    診斷，其鄭君92年1月2日投保時已無法適任駕駛工作。」，
    是據被告及勞工保險監理委員會醫師專業見解均一致認定鄭
    君加保前後已無工作能力；原告雖主張工作不以駕駛為限，
    一般行政規費、用印、業務之連繫亦為工作，申請審議時亦
    稱有罰單、營造廠、廢土等相關人員可為證明，並提供違規
    單據等資料。惟案經被告於93年4 月12日訪原宏交通有限公
    司，據該公司勞保經辦人楊小姐稱「鄭君92年1月2日重回公
    司服務，因係舊有員工故無到職資料及人事派令，亦無92年
    薪資所得扣繳憑單可提供；其工作性質為載貨司機，平日以
    電話聯絡，公務車事先開回家保管，早上出車不用向公司報
    到，故無同事可證明出車情形及上班，客戶亦因接頭人流動
    太大亦無法給予證明」，且原告所提之違規單據等資料日期
    散於87年11月至91年12月間，皆為加保前（92年1月2日）之
    單據，未能證明鄭君於加保當時確有實際受僱從事工作，所
    辯自不足採信。又原告此次提出92年1月1日購於汐止收費站
    尚未使用之回數票證3 張（D道91票號00000000-00000000）
    及購票收據影本，並稱係鄭君營曳車頭遺物，且推測僅就國
    道汐止收費站北上車道收取費用推估，使用過回數票證7 張
    。惟此乃原告之臆測，僅就剩餘之回數票3 張，尚難直接據
    以認定鄭君有受僱從事勞務之事實，且鄭君92年1月2日加保
    當日仍於資生堂醫院及三軍總醫院就診，加保當日顯未到職
    工作。被告認定鄭君於92年1月2日加保時已無法從事勞動，
    又無相關資料佐證其確有再受僱工作之事實，依照首揭條例
    第24條規定，予以取消其被保險人資格。又鄭君92年1月2日
    加保資格既經取消，即無勞工保險條例第18條第2 項被保險
    人於保險效力期間發生事故，於傷病免繳保險費期間之年資
    應予承認之適用；又鄭君既非勞工保險條例第6條第1項第7
    款所稱職業工會之會員資格，即無同條例施行細則第31條，
    被保險人加保之投保單位非本業隸屬之職業工會者，被告於
    知悉後應通知限期轉保，而轉保前後之投保年資予以合併計
    算之適用。至鄭君於92年1月5日因肺癌住院，申請92年1月8
    日至92年7 月10日斷續住院期間傷病給付，係非屬加保有效
    期間之事故，不符勞工保險條例第19條第1 項之規定，應不
    予給付；又鄭君前所請領之92年3月3日至92年3 月29日期間
    傷病給付計7,695 元，核與前開規定不符，應予收回，於法
    並無不合。另勞工保險條例第1 條固揭示該條例制定之目的
    在於「保障勞工生活，促進社會安全」，然被保險人於請領
    各種給付前之加保資格，仍須符合各該法定事項及要件，始
    得請領，原告認被告違反勞工保險條例保障勞工之立法意旨
    ，顯係對法令之誤解。
　　理  由
壹、兩造陳述要旨：
一、原告主張被保險人係靠行駕駛，其縱因化療而無法從事「聯
    結車駕駛工作」，但可從事一般行政規費、用印、業務之連
    繫等，其且於投保後從事計程車駕駛而有勞務所得，被告特
    約醫師僅以於被保險人化驗診治後之診斷資料作推測，顯有
    違誤等語。
二、被告則以依被保險人病歷及健保就診紀錄判斷，被保險人鄭
    君92年1 月2 日投保時，癌病尚未開始治療，症狀嚴重，無
    法從事駕駛工作，其所提出之單據均不能証明有受僱從事工
    作之事實，被告爰取消其被保險人資格，本件已非屬加保有
    效期間內所生之事故，應不予給付；又被保險人前所請領之
    傷病給付，亦非加保有效期間內所生之事故，應予收回，原
    處分並無違誤等語置辯。
貳、兩造不爭之事實及兩造爭點：
    如事實概要欄所述之事實，業據提出原宏交通有限公司基本
    資料、投保資料、傷病給付申請書為証，為兩造所不爭執，
    堪信為真，兩造爭點厥為：被保險人鄭君92年1 月2 日投保
    時，是否有實際從事駕駛工作？被告取消其被保險人資格，
    是否合法？
參、本院之判斷：
一、本件應適用之法條與法理：
（一）勞工保險條例第6 條第1 項規定：「年滿15歲以上，60歲
      以下之左列勞工，應以其雇主或所屬團體或所屬機構為投
      保單位，全部參加勞工保險為被保險人：1 、受僱於僱用
      勞工5 人以上之公、民營工廠、礦場、鹽場、農場、牧場
      、林場、茶場之產業勞工及交通、公用事業之員工。2 、
      ．．．。」
（二）勞工保險條例第16條第2 項規定：「勞工保險之保險費一
      經繳納，概不退還。但非歸責於投保單位或被保險人之事
      由所致者，不在此限。」
（三）勞工保險條例第19條第1 項規定：「被保險人或其受益人
      ，於保險效力開始後，停止前發生保險事故者，得依本條
      例規定，請領保險給付。」，行政院勞工委員會77年4月1
      4日台77勞保二字第6530號函稱：「依同條例第19條規定
      ，被保險人或其受益人請領保險給付，以於保險效力開始
      後停止前發生保險事故者為限，‧‧。」，與本條立法意
      旨相符，行政機關予以適用，自無違誤。
（四）勞工保險條例第20條規定：「被保險人在保險有效期間所
      發生之傷病事故，於保險效力停止後，必須連續請領傷病
      給付或住院診療給付者，1 年內仍可享有該項保險給付之
      權利；．．．被保險人依前項規定連續請領保險給付期間
      內，因同一傷病及其引起之疾病致殘廢或死亡者，仍得請
      領殘廢給付或死亡給付。其非因病癒而經保險人自設或特
      約醫院同意出院後，在保險效力停止之日起1 年內，因同
      一傷病及其引起之疾病致殘廢或死亡者亦同。」
（五）勞工保險條例第24條規定：「投保單位故意為不合本條例
      規定之人員辦理參加保險手續，領取保險給付者，保險人
      應依法追還；並取消該被保險人之資格。」。
貳、被告得以原告未能舉証被保險人有實際從事工作，而取消被
    保險人之投保資格：
（一）按勞工保險，旨在保障勞工生活，促進社會安全，故被保
      險之勞工為強制保險，被保險人之範圍應以勞工保險條例
      第6條第1項規定之「合法勞工」為限。又「當事人主張事
      實須負舉證責任，倘其所提出之證據不足為主張事實之證
      明，自不能認其主張之事實為真實」，行政法院（現改制
      為最高行政法院）36年判字第16號判例著有明文，本件原
      告既主張被保險人蕭君加保後有實際從事工作之事實，而
      為勞工保險條例第6條第1項規定之合法勞工，即應自負舉
      証責任。
（二）本件經被告將卷附中央健康保險局92年7月7日以健保審字
      第09200039534 號函送鄭君之「中央健康保險局保險對象
      門診就醫紀錄明細表」、三軍總醫院附設民眾診療處92年
      10月1 日以集逖字第0920019165號函檢送之診療資料摘錄
      表、資生堂醫院92年7 月29日資生堂醫字92072901號函、
      92年9 月23日資生堂醫字92092301號函及財團法人國泰綜
      合醫院診斷證明書等病歷資料影本等書面資料送請特約專
      科醫師審查，據其審查意見略以：「依卷附資料90年1 月
      8 日鄭君加保時並無肺癌之症狀或診斷。因此其所患診斷
      是加保生效後之事故。91年12月12日之『唾液腺腫瘤』，
      經91年12月16日之電腦斷層檢查證實為頸部腫大之淋巴結
      （恐與肺癌有關）而非唾液腺腫瘤。」、「一91年2 月11
      日鄭君赴資生堂醫院求醫係因急性上呼吸道感染。91年12
      月12日至92年1 月2 日鄭君因左頸部2.5 公分腫塊於三軍
      總醫院求醫。．．．三國泰醫院之來函稱92年1 月5 日鄭
      君赴醫時已有明顯不適之症狀，健康狀況不佳（當時有發
      燒、喘、背痛等症狀。92年1 月21日診斷確定。但由病況
      可知92年1 月2 日投保時，當時癌病尚未開始治療，症狀
      嚴重，無法從事駕駛工作。且當時癌症並未經治療達緩解
      。）」，有審查意見表附卷可稽，該判斷已敘明其認定被
      保險人於投保當時無法從事工作之理由，且該專業判斷並
      非基於錯誤之資訊，亦未違反法定正當程序、一般公認之
      價值判斷、不當連結之禁止、平等原則、公益原則，難謂
      有何違法之處。
（三）本件經再送勞工保險監理委員會之特約專科醫師審查結果
      ，其意見認為：「鄭君於91年12月12日至92年1月2日在三
      軍總醫院求醫，左頸2.5公分腫塊，92年1月5日到國泰綜
      合醫院內湖分院求診：發燒、喘、背痛等症狀。95年1月
      21日確定診斷。鄭君於92年1月2日投保時應已有不適症狀
      ，無法從事駕駛工作。」，亦有審查意見表附卷可稽，其
      亦認為被告特約醫師之審查意見正確，原告自應舉証証明
      被保險人於加保時確有從事工作。
（四）原告雖提出原宏交通有限公司於93年3月26日出具說明函
      、被保險人鄭君90年度及92年度薪資表影本、請假卡影本
      、出車單影本2份、車輛異動書、原皇交通關係企業應收
      帳款期間表、見銘交通事業有限公司申報鄭君之各類所得
      扣繳暨免扣繳憑單及認購證等資料影本為證，主張被保險
      人於加保後確有從事工作云云，惟查：
    １、據原宏交通有限公司於93年4 月9 日出具之說明書稱：
        「因該員（鄭君）為舊有員工，故無到職資料及人事派
        令，亦無92年扣繳憑單。因工作性質為載貨司機，平日
        以電話聯絡，公務車事先開回家保管，早上出車不用向
        公司報到，故無同事可證明出車情形及上班，客戶亦因
        接頭人流動太大亦無法給予證明。」等語，可知該公司
        無法提出鄭明華君於加保當時有實際從事工作之有力證
        明。
    ２、該公司92年3 月26日說明書雖稱鄭員實際工作2 天（92
        年1 月2 日、3 日）於92年1 月6 日電話請假，嗣因病
        無法復職，於同年2 月24日補填假單，公司准假核發半
        薪（8,250 元）二個月並予留職停薪，並提出請假卡、
        出車單、92年度薪資表為証，惟原宏交通有限公司既核
        發鄭君二個月半薪，何以未填具當年度（92年）扣繳憑
        單？且前揭說明書稱鄭君前次因所駕駛之3K-366營業車
        失竊，故而退保，但該車已於91年2 月尋獲，縱經重新
        領取牌照（415-GA）及進場整修，何以至92年1 月2 日
        才又僱用鄭君回來駕駛（當日鄭君已在三軍總醫院求醫
        ，左頸2.5 公分腫塊），本件鄭君投保期間極短，且投
        保時依病歷觀之，病情已頗為嚴重，3 日後隨即發生保
        險事故，被告從嚴審核，要求提供客觀上較有說服力之
        証據，合乎常情。然原宏交通有限公司前揭提出之請假
        卡、出車單、92年度薪資表，均可單方事後製作，而客
        觀上較有說服力之92年扣繳憑單、同事證明、客戶證明
        ，卻均無法提供，原處分因而未採信原宏交通有限公司
        之說明及所出具之請假卡、出車單、92年度薪資表，難
        謂有何違誤。
    ２、前開車主鄭明華之應收帳款期間表所記載92年1 月4 日
        「行費415-GA 3000 」一項，不足以證明鄭君於92年1
        月2 日加保後，有實際從事聯結車之駕駛工作。又系爭
        扣繳憑單扣繳單位「見銘交通事業有限公司」，並非申
        報投保之單位，且申報所得期間為92年8 月至12月（被
        保險人於93年1 月28日死亡），亦無法證明鄭君於92年
        1 月2 日加保時確有工作，況鄭君於見銘交通事業有限
        公司之所得總額3,900 元，依扣繳憑單上格式代號說明
        54Y 為「其他營利所得」，並非「薪資」或「執行業務
        」，亦難認定該扣繳憑單上給付總額3,900 元係屬鄭君
        之實際工作所得。
    ３、原告所提出之「認購證影本」上記載之認購人為台明汽
        車貨運股份有限公司，並非鄭君之投保單位（即原宏交
        通有限公司），該認購證僅能證明雙方有認購車輛之行
        為，尚無法推論鄭君有實際從事工作。
    ４、原告所提之違規單據等資料，其日期開立於87年11月至
        91年12月間，皆為加保前（92年1月2日）之單據，未能
        證明鄭君於加保當時確有實際從事工作。其所提出92年
        1月1日購於汐止收費站尚未使用之回數票證3張（D道91
        票號00000000-00000000）及購票收據影本，不能証明
        係何人使用，亦難認定被保險人鄭君有受僱從事勞務之
        實。
（五）按勞工保險係屬在職保險，應有實際工作之事實方得加保
      ，且「勞工保險係採申報主義，本件被保險人加保雖經保
      險人書面審核而予以准許，但事後既然查覺其投保條件不
      合，自得據以取消其被保險人資格，‧‧」，最高行政法
      院84年度判字第576號判決亦著有明例，本件既無証據証
      明被保險人加保後有實際從事工作，原告亦無其他舉証以
      實其說，被保險人鄭君由原宏交通有限公司申報加保，顯
      與勞工保險係屬「在職保險」之法理不符，被告依勞工保
      險條例第24條之規定，自92年1月2日起取消其投保資格，
      並無不合。
（六）從而，鄭君於92年1月8日至同年7月10日斷續住院期間之
      費用，係非屬加保有效期間之保險事故，且鄭君於90 年
      10月31日申報退保，距本次保險事故發生之日已逾1 年，
      亦無勞工保險條例第20條規定之適用，鄭君已領取92 年3
      月3 日至同年月29日期間傷病給付7,695 元，屬前次退保
      後發生之事故，原處分因而核定所請傷病給付不予核給，
      及所溢領之傷病給付7,695 元應予收回，均無違誤。
參、綜上所述，被告取消被保險人鄭君投保資格，並否准所請鄭
    君傷病給付及收回所溢領之傷病給付7,695 元，均無違誤，
    爭議審定、訴願決定遞予維持，亦無不合，原告徒執前詞，
    訴請撤銷，並請求被告核給傷病給付，均為無理由，應予駁
    回。其主張被保險人之人格權受侵害，併依國家賠償法請求
    遺屬損失之實質金錢補償210,000 元部分，失所附麗，併予
    駁回（所請死亡給付部分另裁定駁回）。
肆、兩造其餘攻擊防禦方法均與本件判決結果不生影響，故不逐
    一論述，併此敘明。
據上論結，本件原告之訴為無理由，爰依行政訴訟法第98條第3
項前段，判決如主文。
中　　華　　民　　國　　96　　年　　6　　 月　　27　　日
                  第二庭審判長法  官  徐瑞晃
                              法  官  蕭惠芳
                              法  官　畢乃俊
上為正本係照原本作成。
如不服本判決，應於送達後20日內，向本院提出上訴狀並表明上
訴理由，如於本判決宣示後送達前提起上訴者，應於判決送達後
20日內補提上訴理由書（須按他造人數附繕本）。
中　　華　　民　　國　　96　　年　　6　   月　　27　　日
                              書記官  簡信滇
